臺灣新竹地方法院宣示判決筆錄　　　　　　94年訴字第494 號
公　訴　人　臺灣新竹地方法院檢察署檢察官
被　　　告　甲○○
指定辯護人　本院公設辯護人　乙○○
上被告因違反毒品危害防制條例一案，經檢察官提起公訴（94年
度毒偵字第339 號、第567 號）後，聲請本院改依協商程序而為
判決，於中華民國94年7 月12日下午3 時40分在本院刑事第七法
庭宣示判決，出席職員如下：
法官起立朗讀判決主文、犯罪事實要旨、處罰條文，及告以上訴
限制、期間並提出上訴狀之法院，且諭知記載其內容：
一、主  文：
    甲○○連續施用第一級毒品，累犯，處有期徒刑捌月，扣案
    的海洛因包合計淨重貳點柒柒公克（空包裝重壹點壹柒公
    克）、海洛因殘渣袋拾個，均沒收銷燬之，另扣案的分裝匙
    陸支、止血帶壹條及注射針筒玖支，均沒收之；又連續施用
    第二級毒品，累犯，處有期徒陸月。主刑部分應執行有期徒
    刑壹年貳月。
二、犯罪事實要旨：
（一）甲○○前曾於民國86年5 月間，因違反肅清煙毒條例等案
      件，於86月7 月10日經臺灣高等法院判處有期徒刑3 年6
      月確定，並於86年9 月2 日入監執行，嗣因縮短刑期假釋
      出監，後因在假釋期間更犯罪遭撤銷假釋；另於89年3 月
      間，因違反毒品危害防制條例案件，經本院於89年4 月12
      日以89年度竹北簡字第96號判處有期徒刑5 月，嗣於同年
      5 月4 日確定，並與前開撤銷假釋之殘刑1 年9 月21日接
      續執行，於89年11月6 日入監執行，並於92年1 月6 日縮
      短刑期執行完畢。
（二）甲○○於87年7 月間，因施用毒品，經本院於87年7 月30
      日，以87年度毒聲字第314 號裁定送觀察、勒戒結果，認
      無繼續施用毒品之傾向，而由臺灣新竹地方法院檢察署檢
      察官（下稱檢察官）於87年11月13日，以87年度偵字第42
      83號為不起訴處分確定。
（三）甲○○不知警惕，又於89年2 月間，因施用第二級毒品安
      非他命，經本院於89年2 月16日，以89年度毒聲字第460
      號裁定送觀察、勒戒後，認有繼續施用毒品傾向，再經檢
      察官聲請令入戒治處所施以強制戒治，由本院於89年3 月
      31日，以89年度毒聲字第928 號裁定令入戒治處所施以強
      制戒治1 年，自89年4 月11日送至臺灣新竹戒治所執行強
      制戒治，嗣因屆滿3 月且成效評定為合格，再經本院以89
      年度毒聲字第2408號裁定停止戒治，所餘戒治期間付保護
      管束，自89年11月6 日起出所停止戒治，於90年4 月5日
      付保護管束期滿；同時其本次非法施用第二級毒品安非他
      命之犯行，亦經本院於89年4 月12日，以89年度竹北簡字
      第96號判處有期徒刑5 月，於同年5 月4 日確定。
（四）甲○○竟仍不知悔改，於前開強制戒治處分執行完畢釋放
      後5 年內，復基於施用第一級毒品海洛因的連續犯罪故意
      ，自93年10月初某日起至94年1 月28日晚上止，在其新竹
      縣新豐鄉福興村9 鄰11股84號住處內，以分裝匙將海洛因
      粉末置入針筒加水再注射之方式，約每天施用1 次之頻率
      ，連續施用第一級毒品海洛因多次。另基於施用第二級毒
      品安非他命的連續犯罪故意，於上開時、地，以將安非他
      命置於玻璃球內，再以火燒烤，吸其煙霧之方式，約每星
      期施用1 次之頻率，連續施用第二級毒品安非他命多次。
      嗣分別於94年1 月24日晚上10時50分許，為警在新竹縣湖
      口鄉○○村○○街1 巷1 號4 樓之3 號何恭浩（所涉毒品
      案件由檢察官向本院另行聲請簡易判決處刑）住處查獲，
      並扣得海洛因3 包合計淨重2.77公克（空包裝重1.17公克
      ）、海洛因殘渣袋6 個、分裝匙6 支、止血帶1 條、注射
      針筒9 支等物，經警採集其尿液送驗結果，呈嗎啡陽性及
      甲基安非他命陽性反應；於同月29日下午3 時許，為警在
      新竹縣湖口鄉○○村○○路239 巷35號查獲，並扣得海洛
      因殘渣袋4 個，經警採集其尿液送驗結果，呈嗎啡陽性及
      甲基安非他命陽性反應，始悉上情。
三、處罰條文：
    毒品危害防制條例第10條第1 項、第2 項、第18條第1 項前
    段，刑法第11條前段、第56條、第51條第5 款、第47條、第
    38條第1 項第2 款。
四、協商判決除有刑事訴訟法第455 條之4 第1 項第1 款於本訊
    問程序終結前，被告撤銷協商合意或檢察官撤回協商聲請者
    ；第2 款被告協商之意思非出於自由意志者；第4 款被告所
    犯之罪非第455 條之2 第1 項所定得以協商判決者；第6 款
    被告有其他較重之裁判上一罪之犯罪事實者；第7 款法院認
    應諭知免刑或免訴、不受理者情形之一，及違反同條第2 項
    「法院應於協商合意範圍內為判決；法院為協商判決所科之
    刑，以宣告緩刑或2 年以下有期徒刑、拘役或罰金為限」之
    規定者外，檢察官與被告均不得上訴。
五、如有前項得上訴之情形，得自收受宣示判決筆錄送達之日起
    10日內，向本院提出上訴書狀，上訴於第二審法院。
中　　華　　民　　國　　94　　年　　7 　　月　　12　　日
                  刑事第四庭      書  記  官  鄧雪怡
                                  審判長法官  馮俊郎
以上正本證明與原本無異。
中　　華　　民　　國　　94　　年　　7 　　月　　14　　日
                                  書  記  官  鄧雪怡
附錄本案處罰實體法條全文：
毒品危害防制條例第10條第1項、第2項：
施用第一級毒品者，處6月以上5年以下有期徒刑。
施用第二級毒品者，處3年以下有期徒刑。
